【裁判字號】    89,易,5493
【裁判日期】    900130
【裁判案由】    恐嚇
【裁判全文】
臺灣高雄地方法院刑事判決                        八十九年度易字第五四九三號
    公訴人  臺灣高雄地方法院檢察署檢察官
    被  告  乙○○
右列被告因恐嚇案件，經檢察官提起公訴（八十九年度偵字第一六九二二號），本院
判決如左：
    主  文
乙○○無罪。
    理  由
一、公訴意旨略以：被告乙○○與告訴人甲○○係兄弟，被告日常居住之高雄縣美濃
    鎮○○路○段九０三號住處，因與告訴人日常居住之高雄縣美濃鎮○○路○段九
    ０五號住處相互比鄰，二人遂因土地界址而生閒隙。民國八十九年六月六日十八
    時三十分許，被告在告訴人前開住處前，向告訴人恫嚇稱：要拿刀殺害渠等語，
    致令告訴人心生畏懼，因認被告涉有刑法第三百零五條恐嚇危害安全犯行等語。
二、按犯罪事實應依證據認定之，無證據不得推定其犯罪事實，又不能證明被告犯罪
    者，應諭知無罪之判決，刑事訴訟法第一百五十四條、第三百零一條第一項分別
    定有明文。本件訊據被告乙○○固不否認曾於八十九年六月六日十八時許與告訴
    人發生爭執等情，惟堅決否認有何恐嚇危害安全犯行，辯稱：當天是告訴人一直
    罵伊，伊才回嘴說：「小心腦中風，因為我們是兄弟，我忍著不理你，換了別人
    你這樣，你早就被打、被殺了」等語，並沒有向告訴人恫嚇要拿刀殺害他等語。
三、本件公訴意旨認被告涉有刑法第三百零五條恐嚇危害安全犯行，無非係以告訴人
    之指訴及證人即雙方之兄弟劉志領之證詞為其論據之基礎，告訴人並於本院審理
    時到庭指稱：「被告與我先在我們兩家家門口吵架，我罵他不孝子，吵到一半，
    被告就跑到他家的圍牆旁拿一把鐮刀出來，我看到他拿著鐮刀，就趕快躲到我家
    裡面，．．．，被告當時就在旁附和說如果我出來，就要把我殺掉，所以我就趕
    快打電話到派出所」等語，惟告訴人既另於本院審理時陳稱：「之前有好幾次都
    是這樣，吵架的時候，被告就會去拿鐮刀出來，．．．，若被告有與我吵架的話
    ，才會拿鐮刀出來，若沒有吵架的話，被告不會拿鐮刀出來」等語，與證人劉志
    領證稱：「當天被告與告訴人還沒六點就開始吵架，我有出來看，覺得沒什麼事
    ，就進家裡了，之後發現他們愈吵愈大聲，就出來看，．．．，我還有看到被告
    的確有拿一把有木柄的除草大鐮刀，在我哥哥就是告訴人的住處外面，以客家話
    說宰掉你，我覺得我大哥就是被告只是要嚇嚇告訴人，因為被告跟我吵架的時候
    ，也曾經拿過一支鐮刀出來，我只是笑一笑，吵架時，拿鐮刀出來，是被告的壞
    習慣，．．．，如果說要真的殺告訴人，應該早就殺了，連我也會被殺」等語（
    以上均見本院九十年一月十日審判筆錄），互核一致，參酌證人劉志領與雙方均
    係兄弟手足，應無偏袒任何一方之虞，顯見被告於案發之時應確曾手持鐮刀，並
    向告訴人聲稱要殺死伊，被告辯稱並未持鐮刀，亦未說過要殺死告訴人等語，尚
    不值採信。然即便如此，由告訴人前開陳述及證人之證詞，與告訴人陳稱確未曾
    因被告之行為而受傷過等語，亦應足認被告之所以手持鐮刀，並向告訴人聲稱要
    殺死伊，均係被告與告訴人就土地界址一事發生嚴重爭吵時，發洩其憤怒情緒之
    舉，尚難執此即遽論被告確有加害告訴人生命、身體等恐嚇他人致生危害於安全
    之犯意，因而本件被告實無公訴人所指恐嚇危害安全之犯行。此外，本院復查無
    其他積極證據足認被告有何觸犯刑法第三百零五條恐嚇危害安全犯行，自應依法
    為無罪之諭知，以期適法。
據上論斷，應依刑事訴訟法第三百零一條第一項，判決如主文。
本案經檢察官何景東到庭執行職務。
中      華      民      國    九十      年      一      月     三十     日
                                臺灣高雄地方法院刑事第七庭
                                  法  官    劉傑民
右正本證明與原本無異。
如不服本判決，應於判決送達後十日內，向本院提出上訴狀。
                                  書記官    林豐富
中    華    民    國      九十      年      一      月      三十      日


司法院資訊處製作；財團法人民間司法改革基金會備份。
